---
title: "Soluciones en la nube para R y RStudio"
author: "Felipe Jimenez"
institute: "TEC,Costa Rica"
date: " `r Sys.Date()`"
output:
  xaringan::moon_reader:
    lib_dir: libs
    nature:
      highlightStyle: github
      highlightLines: true
      countIncrementalSlides: false
---

```{r setup, include=FALSE}
options(htmltools.dir.version = FALSE)
```


class: inverse, center, middle

# Empecemos

---

# R Studio Cloud

--
- [RStudio Cloud](https://rstudio.cloud/) es la solución oficial de RStudio para trabajar desde la nube.Hasta hace unos meses tenía cuota de uso ilimitada, pero ahora cuenta con una opción gratuita de 15 horas de cómputo.

--
- [Acá](https://rpubs.com/Felipe1986/RstudioCloud) pueden obtener una guía básica para empezar con R Studio Cloud.

---

# Microsoft Azure Machine Learning Studio(1/3)

--
- [Azure ML Studio](https://ml.azure.com/) es una solución comercial para el desarrollo de iniciativas analíticas *end to end*.

--

--
- Cuenta con una gran variedad de módulos y herramientas, que van desde la modalidad "siempre gratis", hasta "pague por lo que consume".

--

--
- En esta plataforma se puede combinar tanto herramientas basadas en código (como R, python o SQL) como herramientas del tipo "*drag and drop*" para el diseño de flujos de trabajo analíticos.

--

--
- Es una plataforma altamente recomendada para aprender, pero se debe tener precaución de los costos asociados y *no dejar los servidores o servicios encendidos a menos que se estén utilizando*

--

---

# Microsoft Azure Machine Learning Studio(2/3)

--
- **Guía de configuración de cuenta en Azure ML Studio**.  

--

--
- En el portal de [azure](https://portal.azure.com/#home) haga el registro de su cuenta

--

--
- Seleccione "+ Create a Resource" y en el buscador ingrese "Machine Learning" y cree un nuevo recurso de Machine Learning con los siguientes configuraciones:

- **Workspace Name**: Ingrese un nombre único.
- **Subscription**: Su subscripción de Azure.
- **Resource group**: Cree un nuevo grupo con nombre único.
- **Location**: Escoja cualquiera que este disponible.

--

---

# Microsoft Azure Machine Learning Studio(3/3)

--
- **Guía de configuración de cuenta en Azure ML Studio( continuación)**.  

--

--
- Cree una instancia de Cómputo ( este paso es vital ya que esta es la máquina donde correra el software).

- En  [Azure Machine Learning studio](https://ml.azure.com/) , busca la página de "Compute" (abajo de "Manage").
- En el tab de " Compute instances " , cree una nueva instancia con la siguiente configuración:

- **Compute name**: Ingrese un nombre único.
- **Virtual Machine type**: CPU
- **Virtual Machine size**: Standard_DS11_v2

Espere a que se cree la instancia de computo y de click al botón de RStudio.

- Puede ver el video en el siguiente slide

--

---

```{r , include=FALSE}
options(htmltools.dir.version = FALSE)
```


<iframe src="https://player.vimeo.com/video/475215585" width="640" height="564" frameborder="0" allow="autoplay; fullscreen" allowfullscreen></iframe>"

[link en vimeo](https://vimeo.com/475215585)
---

