---
title: "Laboratorio Clase Número 4"
author: "Felipe Jiménez"
date: '`r format(Sys.time(), "%d %B, %Y")`'
output:
  html_document:
    df_print: paged
---

```{r setup, include=FALSE}
knitr::opts_chunk$set(echo = TRUE)
```

# Instrucciones

- Genere un documento R markdown para resolver los ejercicios.
- En su documento R markdown, incluya como texto el enunciado del ejercicio y en el chunk incluya el código y los resultados.

- Suba a classroom únicamente el documento renderizado con los las funciones requeridas y resultados (impresos en el reporte) para resolver los ejercicios.

# Ejercicios

1- Cargue el archivo `unemploymentClaims.csv` proveido por el profesor en el siguiente link(Debe hacerlo directamente desde la función `read.csv`:

  https://raw.githubusercontent.com/DFJL/Datasets/master/unemploymentClaims.csv

2- Copie y pegue el siguiente código para resumir el dataframe:


```{r load,include=FALSE}

library(dplyr)
library(lubridate)

#Previanmente he cargado el archivo con el nombre de claims

claims <- read.csv("https://raw.githubusercontent.com/DFJL/Datasets/master/unemploymentClaims.csv",sep=";")


```


```{r data}

library(dplyr)
library(lubridate)

#Previanmente he cargado el archivo con el nombre de claims

claims$date <- as.Date(claims$Filed.week.ended, format = '%m/%d/%Y')

claims2 <- claims %>%
  mutate(year= year(date),
         month= month(date)) %>%
  filter(year==2020) %>%
  group_by(State,year,month,date) %>%
  summarise(claims= sum(Continued.Claims),
            TotalEmployment=sum(Covered.Employment)) %>%
  ungroup()
  
```


```{r,include=FALSE}

library(dlookr)
library(dplyr)
library(scales)

claims3 <- filter(claims2,State=="New York")

boxplot<- boxplot(claims~month,
                     data=claims3,
                     main="",
                     xlab="Mes",
                     ylab="Claims",
                     col="orange",
                     border="brown"
                     )

print(boxplot)


outliers <-diagnose_outlier(claims3) %>%
  mutate(outliers_ratio= percent(outliers_ratio/100,accuracy = 2),
         with_mean = format(with_mean, scientific=F,digits = 2),
         without_mean = format(with_mean, scientific=F,digits = 2)
  )

outliers

plot_outlier(claims3,claims)

describe(claims3)

```

3- Escoja un estado y filtre los datos en un nuevo dataframe.Utilice este dataframe para posteriores ejercicios.

4- Cree un boxplot por la variable month para la variable claims.

5- Realice un diagnostico de outliers.

6- Corrija la columna `with_mean` y `without_mean` en caso de ser necesario, para que el resultado se muestre en notación numérica( Investigue la función `format`)

7- Grafique el diagnóstico de outliers para la variable claims.

8- Analice los resultados.

9- Realice un análisis de la curtosis de la distribución, según la clasificación dada en clase.

10- Realice un análisis de la asimetría de la distribución, según la clasificación dada en clase.


