---
title: "Reporte de Clase Número 3"
author: "Felipe Jiménez"
date: '`r format(Sys.time(), "%d %B, %Y")`'
output:
  html_document:
    df_print: paged
---

```{r setup, include=FALSE}
knitr::opts_chunk$set(echo = TRUE)
```

# Instrucciones

- Genere un documento R markdown para resolver los ejercicios.
- En su documento R markdown, incluya como texto el enunciado del ejercicio y en el chunk incluya el código y los resultados.

- Suba a classroom únicamente el documento renderizado con los las funciones requeridas y resultados (impresos en el reporte) para resolver los ejercicios.

# Ejercicios

1- Cargue el archivo `unemploymentClaims.csv` proveido por el profesor en el siguiente link(Debe hacerlo directamente desde la función `read.csv`:

  https://raw.githubusercontent.com/DFJL/Datasets/master/unemploymentClaims.csv

2- Copie y pegue el siguiente código para resumir el dataframe:


```{r load,include=FALSE}

library(dplyr)
library(lubridate)

#Previanmente he cargado el archivo con el nombre de claims

claims <- read.csv("https://raw.githubusercontent.com/DFJL/Datasets/master/unemploymentClaims.csv",sep=";")


```


```{r data,eval=FALSE}

library(dplyr)
library(lubridate)

#Previanmente he cargado el archivo con el nombre de claims

claims$date <- as.Date(claims$Filed.week.ended, format = '%m/%d/%Y')

claims2 <- claims %>%
  filter(month(date)==4) %>%
  mutate(year= year(date)) %>%
  group_by(State,year) %>%
  summarise(claims= sum(Continued.Claims)) %>%
  ungroup()
  
```

3- Indique mediante la utilización de una función, si alguna de las variables tiene valores nulos.

4- Indique mediante la utilización de una función, si alguna de las variables tiene valores negativos.

5- Obtenga un nuevo data frame con los datos solamente del 2020.

Para los datos filtrados según el ejercicio anterior:

6- Diagnostique la variable claims, mediante la función utilizada en clase.Analice los resultados

7- Obtenga la distribución de frecuencias de la variable claims

8- Obtenga el histograma de la variable claims.Analicelo los resultados.

**Bonus** Explique que hace el código del chunk adjuntado en este documento.

